臺灣嘉義地方法院民事判決
109年度嘉小字第965號
原      告  國泰世華商業銀行股份有限公司

法定代理人  郭明鑑  
訴訟代理人  方名亮  
被      告  洪承陽（原名：洪健堯）

上列當事人間請求清償信用卡消費款事件，本院於民國110年1月
26日言詞辯論終結，判決如下：
    主      文
被告應給付原告新臺幣26,349元，及自民國104年11月21日起至
清償日止，按週年利率百分之15計算之利息。
原告其餘之訴駁回。
訴訟費用新臺幣1,000元，其中新臺幣891元由被告負擔，餘由原
告負擔。
本判決原告勝訴部分得假執行。
    事實及理由
一、原告主張：被告於民國95年8月28日向原告申請信用卡使用
    ，被告得持用核發之信用卡於特約商店記帳消費，並應於當
    期繳款截止日前清償，逾期應自各筆帳款入帳日起給付按週
    年利率19.7%計算之利息，及依銀行法規定自104年9月1日起
    調降週年利率15%。嗣被告未依約繳款，至96年7月10日止，
    尚積欠新臺幣（下同）29,583元（其中本金為26,349元）未
    清償，迭經催討無效，爰依信用卡契約之法律關係，提起本
    件訴訟等語。並聲明：被告應給付原告29,583元，及其中26
    ,349元自96年7月11日起至104年8月31日止，按週年利率19.
    7%計算之利息，暨自104年9月1日起至清償日止，按週年利
    率15%計算之利息。
二、被告則以：利息、年利率太高，請求減少利息，主張時效抗
    辯，且請求分期付款等語。並聲明：原告之訴駁回。
三、得心證之理由：
  ㈠原告主張之上開事實，業據其提出信用卡申請書、信用卡約
    定契約、債權明細報表等件為證，被告對於上述信用卡債務
    並未具體提出爭執事項，堪信原告主張上述信用卡債務為真
    正。
　㈡按民法第126條規定，利息、紅利、租金、贍養費、退職金及
    其他一年或不及一年之定期給付債權，其各期給付請求權，
    因五年間不行使而消滅，又消滅時效因起訴而中斷，民法第
    129條第1項第3款亦有明文。查原告係於109年11月20日聲請
    核發支付命令，此有民事支付命令聲請狀上收狀章為憑，經
    被告異議視為起訴則時效因起訴而中斷，復經被告就原告所
    得請求利息之期間提出時效抗辯，是原告得請求被告給付之
    利息期間，應以起訴時起即回溯前5年內利息為限。故被告
    自104年11月21日起（即109年11月20日起訴往前回溯5年）
    至清償日止之利息，依民法第126條之規定，此部分利息之
    時效並未消滅，是原告請求自104年11月21日起至清償日止
    按週年利率15%計算之利息，則與銀行法第47條之1於104年2
    月4日修正公布新增第2項：「自104年9月1日起，銀行辦理
    現金卡之利率或信用卡業務機構辦理信用卡之循環信用利率
    不得超過年利率15%」相符，是此部分核屬有據。從而，原
    告請求本金26,349元自104年11月21日起至清償日止，按週
    年利率之15%計算之利息，應予准許。至原告逾前開准許範
    圍之利息請求，即請求104年11月21日之前之利息，既經被
    告以時效抗辯拒絕給付，原告此部分之利息請求復已逾起訴
    之前5年，是被告抗辯有理由，原告此部分請求即屬無據，
    應予駁回。
　㈢按債務人無為一部清償之權利，但法院得斟酌債務人之境況
    ，許其於無甚害於債權人利益之相當期限內，分期給付，或
    緩期清償，民法第318條第1項定有明文。此項規定，係認為
    法院有斟酌債務人之境況，許其分期給付或緩期清償之職權
    ，非認債務人有要求分期給付或緩期清償之權利（最高法院
    23年上字第224號判決參照）。是被告請求分期給付，既未
    獲原告同意，本院即難逕依其請求許其分期給付。
  ㈣綜上所述，原告依信用卡契約之法律關係，請求被告給付26,
    349元，及自104年11月21日起至清償日止，按週年利率15%
    計算之利息，為有理由，應予准許；逾此範圍之請求，則無
    理由，應予駁回。
四、本件事證已臻明確，兩造其餘攻擊防禦方法，核與判決結果
    不生影響，爰不逐一論述。 
五、本判決原告勝訴部分，係適用小額程序所為被告敗訴之判決
    ，依民事訴訟法第436條之20規定，應依職權宣告假執行。
六、訴訟費用負擔之依據：依民事訴訟法第79條及同法第436條
    之19條第1項規定，確定本件訴訟費用額為第一審裁判費1,0
    00元，應由兩造依其勝敗比例分擔，即被告負擔891元，餘
    由原告負擔。
中　　華　　民　　國　　110 　年　　1 　　月　　29　　日
                  臺灣嘉義地方法院嘉義簡易庭
                                  法　官　孫偲綺
以上正本係照原本作成。
如對本判決上訴，須於判決送達後20日內向本庭（嘉義市文化路
308之1號）提出上訴狀（均須按他造當事人之人數附繕本）。如
委任律師提起上訴者，應一併繳納上訴審裁判費。
民事訴訟法第436條之24第2項規定：對小額程序之第一審裁判之
上訴或抗告，非以其違背法令為理由，不得為之。
中　　華　　民　　國　　110 　年　　1 　　月　　29　　日
                                  書記官  李珈慧